# 请教合伙企业合并事项

提问人：59web 时间：2021-05-09 11:16:59
情况介绍：股权情况：
A企业与自然人B共同设立C合伙企业，其中：A占C出资为0.01%，为执行事务合伙人。B占C出资为99.99%，为有限合伙人。
C合伙企业投资D公司，占D公司30%的股权。同时A公司直接投资D公司，占D公司70%股权，并对D公司形成控制，纳入A公司的合并财务报表。
合伙协议约定：
1 、合伙要求：全体有限合伙人作为D公司或其关联公司的员工。
2 、执行事务合伙人对外代表企业，全体合伙人委托合伙人上海元方科技股份有限公司为执行事务合伙人，其他合伙人不再执行合伙事务. 3 、普通合伙人转变为有限合伙人，或者有限合伙人转变为普通合伙人，应当经全体合伙人三分之二以上同意。执行事务合伙人的普通合伙人转变为有限合伙人，还应当指定新的执行事务合伙人。
4 、经执行事务合伙人批准，原合伙人可以增加或减少对合伙企业的出资。
5 、合伙企业取得的来源于目标公司的现金分红，扣除合伙企业的正常费用（含为合伙人代扣代缴的税费）后如有剩余，为合伙企业的正常年度净收益。经执行事务合伙人书面决定分配后，向全体合伙人按出资比例进行分配。
6 、任一有限合伙人从目标公司或其关联公司离职，视为自动退伙。
7 、合伙企业成为目标公司股东后，有限合伙人与目标公司或其关联公司的劳动关系存续三年以上或是在三年期限满后有限合伙人不再负责目标公司的企业管理。如目标公司净资产大于合伙企业出资额的，则按合伙企业出资额出资比例转让。目标公司净资产小于合伙企业出资额的，则按合伙企业净资产出资份额转让。如果劳动关系未存续三年的，则按 0 元转让。
我的分析：
C合伙企业存在的目的像是D公司的员工持股平台，虽然合伙协议规定，执行事务合伙人变更只需要全体合伙人三分之二以上同间，相当于自然人B完全可以直接从有限合伙人变更为执行事务合伙人，A公司很难真正的完全控制C合伙企业，纳入合并范围，但是考虑到A公司能够影响D公司的可变回报，也间接的能够控制C合伙企业，那么是否可以理解为C合伙企业的可变回报取决于被投资方D的财务状况和经营业绩，而这是A可以控制的，即A可以凭借其对D的控制权影响C的可变回报。所以应当纳入合并范围。
问题：
请教陈版，A公司是否可以将C合伙企业纳入合并范围？C合伙企业的有限合伙人B的权益是否可以确认为少数股东权益？是否不需要列为负债。

回答人：chenyiwei
这类情况下，由于A在C中所占权益份额极低，更多地作为代理人存在，所以A不能控制合伙企业C，C在D中所占的权益在A的合并报表中作为少数股权处理。但如果A能够主导通过C设立的股权激励的条款设置、激励对象确定等事项，则应认为A可以控制C，将C纳入合并报表范围，而将其他合伙人所持有的C的权益作为少数股权或者金融负债处理。

提问人：zoujiecpa 时间：2021-05-10 15:07:36
陈老师您好！如何理解：但如果A能够主导通过C设立的股权激励的条款设置、激励对象确定等事项，则应认为A可以控制C。感谢指导！！！

回答人：chenyiwei
C是D的持股平台，是对D的高管和员工实施股权激励的载体。如果该方案的设计和运作都是由A在主导，包括最初C持有D的权益也是从A受让的，则A对C符合“控制三要素”应纳入合并报表范围。

提问人：59web 时间：2021-05-24 22:06:11
陈老师您好！如果A不能控制C的话，那A持有C公司的0.01%的股权是按交易性金融资产或是其他权益工具投资核算吗？应该不能在长期股权投资中核算吧

回答人：chenyiwei
交易性金融资产。